臺灣桃園地方法院民事裁定            100年度家聲字第700號
聲  請  人  呂理胡律師
被  繼承人  劉志中      生前最.
上列聲請人聲請變賣遺產事件，本院裁定如下：
    主  文
准許聲請人變賣被繼承人劉志中所有如附表所示之不動產。
聲請程序費用由被繼承人劉志中之遺產負擔。
    理  由
一、按遺產管理人為清償債權或交付遺贈物之必要，經親屬會議
    之同意，得變賣遺產，此觀民法第1179條第2 項後段定有明
    文。又依本法之規定應開親屬會議時，由當事人、法定代理
    人或其他利害關係人召集之；親屬會議不能召開或召開有困
    難時，依法應經親屬會議處理之事項，由有召集權人聲請法
    院處理之，民法第1129條、第1132條第2 項前段亦規定甚明
    。
二、本件聲請意旨略以：被繼承人劉志中遺產管理事件，前經鈞
    院以96年度財管字第103 號裁定選任聲請人為被繼承人之遺
    產管理人。查被繼承人所遺有如附表所示之遺產，前曾設定
    最高限額抵押權予第三人苗栗縣大湖地區農會，而上開債權
    人並未聲請拍賣抵押物。另被繼承人生前曾簽發本票乙紙，
    向債權人張進盛借款新臺幣（下同）100 萬元，該本票債權
    業經鈞院95年度票字第8365號裁定確定在案，而該債權人亦
    未聲請強制執行。是為清償前開債權人之債權而有變賣遺產
    之必要，爰依民法第1179條第2 項後段規定，聲請法院許可
    變賣如主文所示之遺產等語。
三、經查，本件聲請人前經本院以96年度財管字第103 號民事裁
    定選任為被繼承人劉志中之遺產管理人並准聲請人為公示催
    告繼承人等事實，經本院職權調取前揭民事卷宗核閱無訛。
    又聲請人所主張之前開事實，業據其提出被繼承人劉志中所
    遺土地、建物登記謄本影本、苗栗縣大湖地區農會公函影本
    、本院95年度票字第8365號民事裁定影本等件為證，復經本
    院依職權調閱前開本票非訟事件卷宗，核實無訛，自可堪信
    為真實。是聲請人主張為清償前揭債權人之債權而有變賣遺
    產之必要，於法並無不合，應予准許。
四、爰依非訟事件法第157條，裁定如主文。                 
中    華    民    國  100     年    12    月    28    日
                  家事法庭  法  官  許婉芳
以上為正本係照原本作成
如對本裁定抗告須於裁定送達後10日內向本院提出抗告狀
中    華    民    國   100    年    12    月    28    日
                            書記官  劉文松
附表：
一、土地部分：
    (1)坐落：苗栗縣大湖鄉○○段000-0000地號。
    (2)地目：建。
    (3)面積：121平方公尺。
    (4)權利範圍：5分之1。
二、建物部分：
    (1)坐落門牌：苗栗縣大湖鄉武榮村4 鄰9-2 號。
    (2)建號：苗栗縣大湖鄉○○段77建號。
    (3)樓層數：二層。
    (4)面積：137.36平方公尺（含一層64.60 平方公尺、二層
       72.76 平方公尺）
    (5)權利範圍：5分之1。